# 子公司优先股股利对少数股东权益的影响

提问人：soloisland 时间：2020-01-08 15:53:41
版主您好
A公司发行了一项无固定还款期限、可自主决定是否支付股利的不可累积优先股，A公司确认为其他权益工具，金额为1 000万元，当年已宣告但尚未发放的不可累积优先股现金股利为 100 万元。B公司是A公司的母公司，拥有A公司70%的股权。A公司优先股股东并不持有B公司的股份，那么B公司在编制合并报表的时候是否在正常抵消分录完成后，需要补充一笔如下分录？
Dr 少数股东损益 100 万元
Cr 少数股东权益 100 万元
非常感谢！

回答人：chenyiwei
在B公司的合并报表中，A的优先股股东所享有的全部权益都属于少数股东权益，所有归属于A的优先股股东的净利润均为少数股东损益。B对A的模拟权益法核算时，应将A的优先股股东所享有的权益和损益从A的权益和损益中剔除，以免虚增归母的净利润和权益。